臺灣桃園地方法院刑事裁定
111年度聲字第951號
聲  請  人  
即  被  告  魏榜首



選任辯護人  陳義權律師（法扶律師）  
上列聲請人因被告違反毒品危害防制條例案件，經檢察官提起公
訴（109年度偵字第21498號），聲請撤銷羈押，本院裁定如下：
    主  文
聲請駁回。
    理  由
一、聲請意旨略以：聲請人即被告魏榜首為了面對本案，需要時
    間存錢請律師，為此異想天開，誤聽友人所述花錢請律師寫
    狀紙請假，實際上並無逃亡之意，被告以後會準時到庭，請
    求撤銷羈銷等語。
二、按羈押之目的，在於確保刑事偵查、審判程序之完成及刑事
    執行之保全。被告究竟有無刑事訴訟法第101條、第101條之
    1 所規定之羈押要件、應否羈押，以及羈押後其羈押原因是
    否仍然存在、有無繼續羈押之必要，承審法院本得斟酌訴訟
    進行程度及其他一切情形而為認定，故受羈押之被告除確有
    刑事訴訟法第114條所列各款情形之一，經具保聲請停止羈
    押不得駁回外，如以其他原因聲請具保停止羈押，其准許與
    否，承審法院本有自由裁量之職權，苟無濫用其權限之情形
    ，即不得任意指為違法（最高法院109年度台抗字第1852號
    裁定意旨參照）。
三、被告因違反毒品危害防制條例案件，經檢察官提起公訴，本
    院受命法官於111年2月22日訊問後，認有相當理由認為被告
    有逃亡之虞且有羈押之必要，裁定自111年2月22日起羈押3
    月等情，有本院相關卷證可佐。
四、本案被告涉犯修正前毒品危害防制條例第4條第1項、第2項
    販賣第一、二級毒品及藥事法第83條第1項轉讓禁藥等罪嫌
    ，訊據被告否認有何上開犯行，惟公訴意旨有起訴書「證據
    並所犯法條」欄第1段記載之證據可證，足認聲請人涉犯上
    開犯罪嫌疑重大，其中包含最輕本刑7年以上有期徒刑之重
    罪，參以被告於110年11月29日具狀並檢附國立臺灣大學醫
    學院附設醫院110年11月27日診斷證明書表示因受有「1、左
    脛骨三級粉碎性骨折。2、左肱骨開放式骨折。3、顴骨、下
    巴多處擦挫傷」等傷害，有醫師囑言「2021年11月12日車禍
    送急診急救、止血，2021年11月27日辦理住院當天手術開刀
    左手肘鎖鋼釘固定，左小腿粉碎性骨折出現血腫炎症機化，
    已做CT觀察治療中，必須留院治療痊癒才可施行粉碎性骨折
    手術」等語（見本院卷二第47頁），惟經國立臺灣大學醫學
    院附設醫院於110年12月15日函覆本院稱無被告就醫紀錄可
    提供等語（見本院卷二第55頁），是被告竟以偽造之診斷證
    明書向本院請假，被告是否有意面對本案重刑，不無疑問。
    衡以被告所犯之罪之法定刑不低，其可能面臨之刑責相當重
    ，本院認為仍有相當理由可認被告有逃亡之虞，審酌被告本
    案涉嫌之犯罪情節、可負擔之具保金額，權衡國家刑事司法
    權之有效行使、社會秩序及公共利益、被告人身自由之私益
    及防禦權受限制之程度等情狀，認以目前訴訟進行之程度，
    如不羈押被告，顯難進行後續之審判而有羈押之必要。
五、聲請人雖主張僅為爭取時間存錢請律師面對本案方以上開方
    式請假等語，然竟持上開偽造之診斷證明書為之，顯有逃亡
    之虞，已達「有事實足認」之程度，自仍該當刑事訴訟法第
    101條第1項第1款所列之羈押原因，本案除羈押被告外，別
    無其他替代手段可消除，而仍有羈押之必要。此外，復查無
    刑事訴訟法第114條各款所定不得駁回具保停止羈押聲請之
    事由，是本件聲請均無理由，應予駁回。
六、依刑事訴訟法第220條，裁定如主文。 
中　　華　　民　　國　　111 　年　　4 　　月　　15　　日
                  刑事第十五庭  審判長法　官　林龍輝
　　　　　　　　                      法　官  吳軍良
　　　　　　　　　　　　　　　　　　　法　官  林岷奭
以上正本證明與原本無異。
如不服本裁定，應於裁定送達後5 日內向本院提出抗告狀。
　　　　　　　　　　　　　　　        書記官　林慈思
中　　華　　民　　國　　111 　年　　4 　　月　　19　　日